СЕРГЕЙ ГЛАДЫШЕВ



Информация

Здравствуйте.

Я веб-разработчик, занимающийся разработкой и оптимизацией интерактивных, удобных и функциональных проектов. Я использую аналитические навыки и пристальное внимание к деталям, чтобы предложить оригинальные и эффективные решения, предоставлять технические знания и опыт, а также создавать новые веб-сайты.

В настоящее время я ищу работу в качестве Битрикс разработчика.

09/2009 - 06/2014



Образование

Физикоматематический факультет, инженер информационных систем

Благовещенский Государственный Педагогический Университет

https://bgpu.ru/



💼 Опыт работы

Back-End разработчик 06/2018 - present Notamedia, Москва (удаленно)

https://nota.media/

В настоящее время я работаю исключительно над интранет-веб-порталами для решения различных бизнес-задач. Мы используем такие технологии, как: PHP, Битрикс, Vue. У нас есть тонна РНР-кода, и у меня есть возможность работать над некоторыми РНР-проектами.

В работе над проектами мы используем Agile методологию. Я возглавлял небольшую команду в течении одного двухнедельного спринта.

Мой типичный день таков: разработка нового функционала, обсуждение деталей технического задания или процесса выполнения задачи с аналитиком, исправление багов, обсуждение деталей с тестировщиком.

Я работаю в каждодневном сотрудничестве с тим лидом, фронтендером, тестировщиком и аналитиком.

Разработка всегда сопровождается

Благовещенск, Амурская область, Россия 09/06/1992 +79098181774 gsu1234@mail.ru http://gsudev.com



Опыт работы

аналитической работой. Иногда я обсуждаю с аналитиком некоторые корректировки для технического задания, если нахожу в нем какие либо пробелы или противоречия.

Профиль проекта - Информационный портал Место общения, дружбы и взаимопомощи соседей по жилому комплексу.

Проект использует РНР и АРІ Битрикса для реализации RESTful API, к которому подключается интерфейс, написанный на Vue. Архитектура проекта позволила легко покрыть его юнит тестами.

Здесь я работаю в тесном контакте с тестировщиком и front-end разработчиком.

Профиль проекта - Цифровое рабочее место сотрудника

Внутренний портал ІТ-холдинга.

Портал обеспечивает удобный доступ к корпоративному контенту и сервисам и его используют 2000 сотрудников.

Я участвовал в разработке основной массы нового функционала: Обратная связь, Рабочие группы, Новости, Телефонный справочник, Календарь, Дни рождения, Личный кабинет, Доска объявлений, Виджеты, FAQ, Диск.

Я переработал интеграцию с Медиатором -MSSOL базой данных, из которой импортируются данные для подразделений и сотрудников.

На начальном этапе я устранил особо критичные проблемы, собрал функционал в модуль. Далее исправил череду багов, но оставались некоторые проблемы, для исправления которых мы переделали порядок обновления данных подразделений и пользователей, я переписал алгоритм импорта и оптимизировал его производительность. Эти действия привели к следующим результатам:

- Исправлен некорректный импорт некоторых пользовательских данных
- Оптимизация аглоритма сократила время импорта и потребление оперативной памяти сервера
- Исправлен самый проблемный баг дублирование профилей некоторых



盲 Опыт работы

пользователей

- Переделана архитектура модуля, что позволило сделать его более гибким. в результате чего стало возможным добавлять новые сценарии импорта в кратчайшие сроки, что позволило быстро реагировать на изменения в структуре Медиатора
- Предусмотрена обработка крайних случаев

Я исправил окола пары десятков сложных багов в различных функциональных частях проекта.

Я участвовал в демонстрации клиенту разработанно функционала.

Я анализировал техническое задание и обсуждал с аналитиком проблемы и некоторые детали реализации.

Изменения в бд, кроме бизнес процессов, мы фиксируем в миграциях, за время разработки было создано около полусотни миграций данных.

Профиль проекта - Корпоративный портал

Автоматизированная система для организации благотворительных мероприятий.

Целью создания системы являлась организация единого рабочего пространства для сотрудников, а так же автоматизация процесса создания и распространения заданий.

Система позволяет автоматически создавать и распределять задачи по сотрудникам, тем самым упрощая коммуникацию и рабочий процесс внутри компании. В свою очередь, руководители компаний всегда могут видеть, на каком этапе находится процесс подготовки благотворительной акции и какие задачи в настоящее время выполняются сотрудниками. Автоматизация процесса утверждения документов и соглашений между ведомствами упрощает процесс подготовки событий, а также позволяет хранить актуальные копии согласованных документов в системе с возможностью просмотра информации о том, кто и когда участвовал в процессе утверждения.

По завершении подготовки мероприятия система уведомляет всех участников о том, что мероприятие успешно проведено, так что все департаменты, участвующие в подготовке, своевременно узнают о результате их совместной работы.

На этом проекте я был единственным разработчиком. В конце каждого спринта я демонстрировал разработанный функционал клиенту при созвоне по видеосвязи. Перед началом разработки при оценке технического задания обсуждал с аналитиком детали для устранения противоречий и неопределенностей.

В конструкторе бизнес процессов было создано 5 бизнес-процессов, 4 из которых были подпроцессами одного большого. Ещё



Опыт работы

были кастомизированы некоторые компоненты под требования тз.

Битрикс разработчик 11/2016 - 05/2018 DigitalSpectr, Пермь (удаленно)

https://digital-spectr.ru/

На моей предыдущей работе я отвечал за разработку и поддержку интернет магазинов.

Мы использовали LAMP стек. 70% моей работы составляла back-end разработка на РНР, 30% работа с js библиотекой Битрикса. При подключении к новому проекту я разворачивал для себя рабочее окружение.

Профиль проекта - Интернет магазин мебели https://dyatkovo.ru/

Разработка и дальнейшее сопровождение после релиза. Работал в качестве back-end разработчика.

02/2016 - 07/2016 Веб разработчик LabLend, Хабаровск (удаленно)

РНР разработчик 09/2015 - 02/2016 DanceLife, Москва (удаленно)

Это моя вторая full-stack работа, я использовал HTML, CSS, Javascript, PHP и MySQL. Я работал с крупным веб-приложением - это был центр регистрации для участников чемпионатов по танцам.

Веб разработчик

08/2014 - 01/2016

фриланс, удаленно

Я предлагал услуги веб-разработки несколько раз в год. Большинство моих клиентов просили о разработке интерфейса. В основном, бизнеспортфолио сайтов.

Front-End разработчик 10/2014 - 05/2015 СоциоФактор, Москва (удаленно)

CRM Crowdman

PHP, Yii, Bootstrap. Принимал участие в разработке в качестве front-end разработчика. Для создания интерактивных диаграмм использовалась библиотека JointJS. Первый опыт работы с системой контроля версий Git и первый опыт работы в большой команде. Притом команд было несколько и каждая команда работала в своей ветке, т.е. для новой задачи новая ветка не создавалась, ветки были закреплены именно за командами, а не за задачами.

Веб разработчик

12/2012 - 06/2015

Retina, Благовещенск

Мое рабочее окружение

Все задачи ведутся в Bitrix24 он же служит нам багтрекером, переписка ведётся в чате проекта в Telegram, код лежит в GitLab и вики проекта там же, для созвонов используется Zoom, Skype и Discord.

Моя локальная площадка работает на Docker, я использую IDE PhpStorm.



Ключевые слова



Немного истории

Деятельность в сфере web-разработки я начал в декабре 2012. Изначально хотел работать в сфере прикладного программирования, в web попал почти случайно. Приближалась преддипломная практика и мы - трое человек с факультета - решили организовать компанию, в которой можно было бы работать и одновременно проходить практику. Так начался мой первый рабочий опыт. Офис арендовали недалеко от университета, поэтому было удобно проходить после занятий сразу на работу. Компания занималась созданием сайтов на заказ. Я работал на должности разработчика. Спустя пол года существования компании мы съехали с офиса и перешли в удалённый формат - так было удобнее и проще, и я сам для себя открыл, что работать откуда угодно и не быть привязанным к физическому рабочему месту это очень удобно. С того момента я работаю исключительно в remote формате.